【裁判字號】    99,易,2190
【裁判日期】    990802
【裁判案由】    竊盜
【裁判全文】
臺灣臺中地方法院刑事判決              99年度易字第2190號
公  訴  人  臺灣臺中地方法院檢察署檢察官
被      告  甲○○
上列被告因竊盜案件，經檢察官提起公訴（99年度偵字第14286
號），被告於準備程序中就被訴事實為有罪之陳述，經告以簡式
審判之旨，並聽取意見後，本院合議庭裁定由受命法官獨任進行
簡式審判程序，判決如下：
    主    文
甲○○攜帶兇器竊盜，處有期徒刑陸月，如易科罰金，以新臺幣
壹仟元折算壹日，扣案之破壞鉗、強力鉗、美工刀各壹支，均沒
收；又攜帶兇器竊盜，處有期徒刑陸月，如易科罰金，以新臺幣
壹仟元折算壹日，扣案之破壞鉗、強力鉗、美工刀各壹支，均沒
收。應執行有期徒刑玖月，如易科罰金，以新臺幣壹仟元折算壹
日，扣案之破壞鉗、強力鉗、美工刀各壹支，均沒收。
    犯罪事實
一、甲○○意圖為自己不法所有之犯意，於民國99年6月17日上
    午9時許，攜帶客觀上具危險性，足以對人之生命、身體、
    安全產生危害，可供兇器之破壞鉗、強力鉗、美工刀各1支
    ，至劉嘉圳所有，位在臺中縣東勢鎮埤頭里珍東巷距離珍東
    枝17號電桿約6公尺處之樹幹上之00000000000號電箱，以破
    壞鉗剪斷電箱內長約約3公尺之電纜線【重約2公斤，價值約
    新臺幣（下同）400元，業經劉嘉圳領回】而竊取之，得手
    後並當場以美工刀去除包覆電纜線之塑膠，並將電纜線內之
    銅線放置於其騎乘之車牌號碼KCU-771號重型機車置物箱內
    。甲○○復另行基於意圖為自己不法所有之犯意，於同日上
    午10時許，攜帶上開客觀上具危險性，足以對人之生命、身
    體、安全產生危害，可供兇器之破壞鉗、強力鉗、美工刀各
    1支，以攀爬方式上臺中縣東勢鎮埤頭里珍東巷珍東枝17號
    電桿，並以上開破壞鉗剪斷臺灣電力公司所有之長約6公尺
    之電纜線（重約11公斤，價值約2000元，業據臺灣電力公司
    人員陳亮宇代為領回），得手後，即將竊得之電纜線放置於
    其上開重型機車置物箱內。嗣黃信賓見甲○○行跡可疑而報
    警，於同日11時10分許，甲○○欲騎乘該車離去之際，為獲
    報之員警到場查獲，並自上開KCU-771號重型機車內起獲竊
    得之上開電纜線及其所有供其竊盜用之破壞鉗、強力鉗、美
    工刀各1支。
二、案經臺中縣警察局東勢分局報告臺灣臺中地方法院檢察署檢
    察官偵查起訴。
    理    由
一、訊據被告甲○○對於上揭犯罪事實均坦承不諱，核與被害人
    劉嘉圳於警詢之指訴及證人陳亮宇、黃信賓於警詢之證述相
    符，復有職務報告書、臺中縣警察局東勢分局石城派出所扣
    押筆錄、扣押物品目錄表、贓物認領保管單、查獲照片及竊
    盜現場照片等在卷可憑。核被告之自白與事實相符，堪予採
    信。本件事證明確，被告犯行，洵堪認定，應依法論科。
二、按刑法第321條第1項第3款之攜帶兇器竊盜罪之所謂「兇器
    」，其種類並無限制，凡客觀上足以對人之生命、身體、安
    全構成威脅，具有危險性之兇器均屬之。且祇須行竊時攜帶
    具有危險性之兇器為已足，不以使用為必要，亦不以攜帶之
    初有行兇之意圖為必要（最高法院70年度臺上字第5902號判
    決、73年度臺上字第5876號判決參照）。本案扣案之破壞鉗
    、強力鉗、美工刀之前端均為金屬銳利材質（見警卷第27頁
    ），已堪認足以對人之生命、身體、安全構成威脅，具有危
    險性之器具，均應屬兇器無訛。是核被告2次所為，均係犯
    刑法第321條第1項第3款攜帶兇器加重竊盜罪。被告所犯上
    開2罪，犯意各別，應予分論併罰。爰審酌被告素行不佳，
    有臺灣高等法院被告前案紀錄表可參，復不思以正當途徑獲
    取財物，並攜帶兇器行竊，除對被害人劉嘉圳及臺灣電力公
    司造成財物上之損失，對於社會治安危害非微，惟念及被告
    犯後坦承犯行，態度尚佳，及犯罪之動機、目的、手段及造
    成被害人劉嘉圳及臺灣電力公司之損害程度等一切情狀，分
    別量處如主文所示之刑，並各諭知其易科罰金之折算標準，
    並定其應執行之刑及諭知易科罰金之折算標準。另扣案之破
    壞鉗、強力鉗、美工刀各1支，為被告係供犯本案2次竊盜所
    用之物，自應依刑法第38條第1項第2款之規定，分別於其宣
    告主刑之項下為沒收之諭知，附此說明。
四、據上論斷，應依刑事訴訟法第273之1第1項、第299條第1項
    前段，刑法第321條第1項第3款、第41條第1項前段、第38條
    第1項第2款、第51條第5款，判決如主文。
本件經檢察官乙○○到庭執行職務。
中    華    民    國    99    年    8    月    2    日
                  刑事第三庭    法  官  李慧瑜
上正本證明與原本無異。
如不服本判決，應於收受送達後10日內向本院提出上訴書狀（應
敘述具體理由並附繕本）。
上訴書狀如未敘述理由，應於上訴期間屆滿後20日內補提理由書
於本院。
                                書記官  張雅慧
中    華    民    國    99    年    8    月    2    日
附錄論罪科刑法條
刑法第321條第1項
犯竊盜罪而有左列情形之一者，處6月以上5年以下有期徒刑：
一、於夜間侵入住宅或有人居住之建築物、船艦，或隱匿其內而
    犯之者。
二、毀越門扇、牆垣或其他安全設備而犯之者。
三、攜帶兇器而犯之者。
四、結夥三人以上而犯之者。
五、乘火災、水災或其他災害之際而犯之者。
六、在車站、埠頭而犯之者。

司法院資訊處製作；財團法人民間司法改革基金會備份。
